【裁判字號】    90,訴,1349
【裁判日期】    901107
【裁判案由】    違反懲治盜匪條例等
【裁判全文】
臺灣桃園地方法院刑事判決                          九十年度訴字第一三四九號
    公  訴  人  臺灣桃園地方法院檢察署檢察官
    被      告  甲○○
    指定辯護人  本院公設辯護人  丙○○
右列被告因違反懲治盜匪條例案件，經檢察官提起公訴（九十年度偵字第六０五０號
），本院判決如左：
        主  文
甲○○意圖為自己不法所有，以強暴致使不能抗拒而取他人之物，累犯，處有期徒刑
柒年肆月。
作案用之膠帶壹張、鞋帶壹根均沒收。
盜匪所得黑色皮包壹只、金項鍊壹條、現金參佰肆拾伍元、門號000000000
0號之ＳＡＧＥＮ牌手機壹支、提款卡貳張、印章壹枚、駕照、行照各壹張及鑰匙壹
串，發還被害人乙○○。
        事  實
一、甲○○曾犯多項前科，分別於民國八十二年、八十四年、八十六年間均因違反麻
    醉藥品管理條例，經處刑確定，並均執行完畢，最後一次係於八十八年間因違反
    槍砲彈藥刀械管制條例，經本院於八十八年九月廿八日判處有期徒刑三月併科罰
    金新台幣一萬元確定，其之徒刑部分甫於八十九年三月二日易科罰金執行完畢，
    詎猶不知悔改，因缺錢買毒品施用，竟意圖為自己不法所有，於八十九年八月十
    一日凌晨三時十五分許，侵入其母乙○○位於桃園縣大園鄉○○○路一三六巷十
    三弄十八號二樓住處（侵入住居部分未據告訴），在切斷位於該屋客廳之總電源
    後，因發現其母乙○○似已醒來，為免遭其察覺並順利脫逃，乃先扯斷客廳電話
    線（毀損部分未據告訴），進入其母乙○○之房間，以棉被蒙住乙○○之臉部，
    用膠帶貼住其嘴巴，又以鞋帶綑綁其雙手，使之不能呼救、抗拒後，再強行取走
    乙○○原置於床邊之黑色皮包一只（內有金項鍊一條、現金三百四十五元、門號
    0000000000號之ＳＡＧＥＮ牌手機一支、提款卡二張、印章一枚、駕
    照、行照各一張及鑰匙一串等物），且隨即於得手後逃逸。甲○○搶得乙○○之
    前開手機後，即基於意圖為自己不法之利益之概括犯意，將己之0000000
    000號行動門號之ＳＩＭ卡插入其搶得之乙○○之前開手機內，並先後於八十
    九年八月十二日凌晨零時六分許、同日凌晨零時八分許、同日凌晨一時四十六分
    許、同日凌晨五時十三分許、同日中午十二時廿五分許、同日下午二時十五分許
    ，以該手機撥出與他人通話，共計六通。嗣警方按乙○○被搶之前開手機序號查
    得甲○○使用該手機之事實，而循線破案。
二、案經乙○○訴由桃園縣警察局報請臺灣桃園地方法院檢察署檢察官偵查起訴。
        理  由
一、訊據被告甲○○固不否認有於右開時、地侵入其母乙○○之住處，並取得含有右
    開物品之其母之黑色皮包一只，嗣並以其所有之ＳＩＭ卡插入其母之手機撥出六
    通電話，然矢口否認右開強盜之事實，辯稱：伊只有用棉被蒙住其母之頭部，伊
    拿了皮包就跑，並未用膠帶貼住其母之嘴巴，亦未用鞋帶絪綁其母之雙手，其母
    於警、偵訊之指訴皆不實在云云。惟查：右開事實非惟業據告訴人乙○○於警訊
    、偵訊時指陳綦詳，警方於破獲本案後，第二次訊問乙○○，先未告知乙○○係
    何人犯案時，乙○○仍堅為右開指訴，訊末，警方始對之告以係其子即被告犯案
    ，其向警方陳稱既然係其子犯案，其就不追究了，乙○○於九十年二月十六日接
    受檢察官偵訊時亦再為相同之指訴，並表示不想追究被告刑責，可見乙○○對其
    子之愛護溢於言表，何會如被告所辯無端對其加以誣告？再查，被告於警訊時亦
    對右開犯行坦承不諱，其於九十年五月三日接受檢察官偵訊時亦坦言其於警訊之
    自白均實在，可見其於本院以前開之詞置辯，無非欲避盜匪之重刑而就搶奪之輕
    刑，其辯詞不足採信，此外，並有告訴人被搶之行動電話機體之序號、被告申用
    0000000000號行動門號及其以告訴人之行動電話機體通話之通聯資料
    在卷可稽，本件事證明確，被告犯行足堪認定。
二、核被告所為，係犯懲治盜匪條例第五條第一項第一款之普通盜匪罪、電信法第五
    十六條第一項之盜用他人電信設備通信罪。被告先後多次盜用他人電信設備通信
    ，時間緊接，所犯又係構成要件相同之罪名，顯係基於概括犯意為之，為連續犯
    ，應論以一罪，並依刑法第五十六條之規定，加重其刑。被告所犯前開二罪間，
    互具方法結果之牽連關係，為牽連犯，應依刑法第五十五條之規定，從較重之普
    通盜匪罪處斷；公訴人雖未起訴被告所犯盜用他人電信設備通信罪行，然該部分
    既與已起訴部分具牽連犯裁判上一罪之關係，自亦在本院得一併審究之範圍內。
    被告曾於八十八年間因違反槍砲彈藥刀械管制條例，經本院於八十八年九月廿八
    日判處有期徒刑三月併科罰金新台幣一萬元確定，其之徒刑部分甫於八十九年三
    月二日易科罰金執行完畢，此有台灣高等法院被告全國前案紀錄表一紙在卷足憑
    ，其於五年之內再犯本件有期徒刑以上之罪，為累犯，應依刑法第四十七條之規
    定，遞加重其刑。爰審酌被告前科累累，不思悔改，竟強盜己之母親、其犯罪手
    段、犯罪所得等一切情狀，量處如主文所示之刑。被告作案用之膠帶一張、鞋帶
    一根，係被告所有並供其犯罪所用（其雖於本院翻稱無用該等工用犯案，然如上
    述，該等工具俱為其隨身攜帶而供其犯本案所用），雖未扣案，然既無證據證明
    已滅失，自應依刑法第三十八條第一項第二款之規定，宣告沒收之。另被告盜匪
    所得即被害人乙○○之黑色皮包一只、金項鍊一條、現金三百四十五元、門號0
    000000000號之ＳＡＧＥＮ牌手機一支、提款卡二張、印章一枚、駕照
    、行照各一張及鑰匙一串等物，被告雖稱已用以與他人交易毒品或均已丟棄，然
    既無確證該等贓物果顯已費失，自應依懲治盜匪條例第七條第一項之規定，諭知
    發還被害人乙○○（八十三年度台上字第二三三九號判決參看）。
據上論斷，應依刑事訴訟法第二百九十九條第一項前段，懲治盜匪條例第五條第一項
第一款、第七條第一項、第八條，電信法第五十六條第一項，刑法第五十五條、第四
十七條、第三十八條第一項第二款，判決如主文。
本案經檢察官陳美華到庭執行職務
中      華      民      國      九十      年    十一    月      七      日
                                臺灣桃園地方法院刑事第一庭
                                      法  官    曾  雨  明
右正本證明與原本無異。
如不服本判決，應於判決送達後十日內向本院提出上訴狀( 應附繕本 )，上訴於
臺灣高等法院。
                                      書記官    戴  育  萍
中        華        民        國     九十   年     十一    月     九    日
附論罪科刑依據之法條：
懲治盜匪條例第五條第一項第一款
有左列行為之一者，處無期徒刑或七年以上有期徒刑：
一、意圖為自己或第三人不法所有，以強暴、脅迫、藥劑、催眠術或他法，致使不能
    抗拒，而取他人之物或使其交付者。
電信法第五十六條第一項
意圖為自己或第三人不法之利益，以有線、無線或其他電磁方式盜接或盜用他人電信
設備通信者，處五年以下有期徒刑，得併科新臺幣一百五十萬元以下罰金。


司法院資訊處製作；財團法人民間司法改革基金會備份。
